臺灣臺南地方法院刑事判決　　　　　　　100年度訴字第572號
公　訴　人　臺灣臺南地方法院檢察署檢察官
被　　　告　黃志隆
上列被告因違反毒品危害防制條例案件，經檢察官提起公訴（10
0年度偵字第1459號、100年度毒偵字第771號），被告於本院準
備程序中就被訴事實為有罪之陳述，本院合議庭裁定由受命法官
獨任進行簡式審判程序，判決如下：
    主  文
黃志隆施用第一級毒品，累犯，處有期徒刑壹年貳月，扣案第一
級毒品海洛因貳包(驗餘淨重貳公克)沒收銷燬，注射針筒貳支沒
收；又施用第二級毒品，累犯，處有期徒刑拾月，扣案第二級毒
品甲基安非他命陸包（含袋重共計拾參點陸肆公克）沒收銷燬，
安非他命吸食器參組、噴槍肆支均沒收。應執行有期徒刑壹年拾
月，扣案第一級毒品海洛因貳包(驗餘淨重貳公克)、第二級毒品
甲基安非他命陸包（含袋重共計拾參點陸肆公克）均沒收銷燬，
注射針筒貳支、安非他命吸食器參組、噴槍肆支均沒收。
    事實及理由
一、犯罪事實：黃志隆前於民國89年間，因施用毒品案件，經送
    觀察、勒戒後，認無繼續施用毒品傾向，經臺灣高雄地方法
    院檢察署檢察官於89年3月14日釋放，並以89年度毒偵字第2
    025號為不起訴處分確定。次又因施用毒品案件，經觀察、
    勒戒後，認無繼續施用毒品傾向，經臺灣高雄地方法院檢察
    署檢察官於89年10月24日釋放，並以89年度毒偵字第5737號
    為不起訴處分確定。復於92年間，因違反毒品危害防制條例
    案件，經臺灣高等法院高雄分院以94年度上訴字第998號判
    決應執行有期徒刑1年6月確定；又於同年間，因偽造文書案
    件，經臺灣高雄地方法院以94年度簡上字第520號判決有期
    徒刑4月確定。上開案件經定應執行刑有期徒刑2年8月，並
    經裁定確定減刑為有期徒刑1年4月。另於95年間，因竊盜等
    案件，經臺灣高雄地方法院以95年度易字第1208號判決應執
    行有期徒刑2年確定，並經裁定確定減刑為有期徒刑1年，嗣
    於97年8月23日縮短刑期執行完畢。詎猶未戒除惡習，於觀
    察勒戒執行完畢釋放後5年內，再犯施用毒品案件後，又基
    於施用第一級毒品海洛因及第二級毒品安非他命之犯意，於
    100年1月25日14時許，在臺南市○○區○○街某處，施用第
    一級毒品海洛因及第二級毒品甲基安非他命各1次，嗣於當
    日17時53分許，另案為警在臺南市○○區○○街169巷60 號
    代天府停車場前為警逮捕，並在其身上及臺南市○○區○○
    街140號103室住處，扣得第一級毒品海洛因2包、第二級毒
    品甲基安非他命6包、注射針筒2支、安非他命施用工具3組
    、噴槍4支，經採集其尿液送驗結果呈嗎啡及甲基安非他命
    陽性反應。案經臺南市政府警察局第三分局移送臺灣臺南地
    方法院檢察署檢察官偵查起訴。
二、本件被告黃志隆所犯係死刑、無期徒刑、最輕本刑為3年以
    上有期徒刑以外之罪，其於準備程序中就被訴事實為有罪之
    陳述，經法官告知簡式審判程序之旨，並聽取公訴人及被告
    之意見後，認宜為簡式審判程序，依刑事訴訟法第273條之1
    第1項規定，裁定進行簡式審判程序加以審理，則依據刑事
    訴訟法第273條之2、同法第159條第2項之規定，不適用傳聞
    法則有關限制證據能力之相關規定；並得依同法第310條之2
    之準用同法第454條之規定製作略式判決書（僅記載「證據
    名稱」），合先敘明。
三、按施用第一級毒品與第二級毒品，毒品危害防制條例第10條
    第1項及第2項分別定有處罰明文。依93年1月9日修正施行後
    之毒品危害防制條例第20條、第23條規定，僅限於「初犯」
    及「5年後再犯」二種情形，始應先經觀察、勒戒或強制戒
    治程序，不能逕行起訴。但倘被告於5年內已再犯，經依法
    再為保安處分或追訴處罰者，縱其第三次（或第三次以上）
    施用毒品之時間，在初犯之保安處分執行完畢釋放5年以後
    ，即非屬「5年後再犯」之情形，且因前有「5年內再犯」情
    形，顯見其再犯率甚高，原實施之保安處分無法收其實效，
    毋庸仍予寬典處遇，而應依該條例第10條逕予刑罰制裁(最
    高法院九十五年第七次刑事庭會議決議參照)。查被告曾於
    89年間，因施用毒品案件，經送觀察、勒戒後，認無繼續施
    用毒品傾向，經臺灣高雄地方法院檢察署檢察官於89年3 月
    14日釋放，並以89年度毒偵字第2025號為不起訴處分確定。
    次又因施用毒品案件，經觀察、勒戒後，認無繼續施用毒品
    傾向，經臺灣高雄地方法院檢察署檢察官於89年10月24 日
    釋放，並以89年度毒偵字第5737號為不起訴處分確定。復於
    94年間，因違反毒品危害防制條例案件，經臺灣高等法院高
    雄分院以94年度上訴字第998號判決應執行有期徒刑1年6月
    確定。是被告既曾於前揭觀察勒戒處分執行完畢後5年內之
    94年間再犯上開施用毒品之罪，且經法院判處罪刑確定，顯
    見其再犯率甚高，原實施觀察、勒戒，已無法收其實效，而
    無5年戒斷期之存在，被告另犯本件施用第一級毒品及第二
    級毒品之犯行，依前揭說明，即無再施以觀察、勒戒及強制
    戒治之必要，而應依法追訴、審理。
四、上開犯罪事實，有下列事證足資證明：
  (一)被告於警詢、偵訊中及本院準備程序中之自白。
  (二)臺灣檢驗科技股份有限公司濫用藥物實驗室濫用藥物檢驗報
    告、法務部調查局濫用藥物實驗室鑑定書各1紙。
  (三)扣案第一級毒品海洛因2包(驗餘淨重2公克)、第二級毒品甲
    基安非他命6包(含袋重13.64公克)、注射針筒2支、安非他
    命吸食器3組、噴槍4支。
  (四)卷附臺灣高等法院被告全國前案紀錄表。
五、查海洛因與甲基安非他命係分屬毒品危害防制條例第2條第2
    項第1款與第2款所規定之第一級毒品與第二級毒品，核被告
    所為，係犯毒品危害防制條例第10條第1項施用第一級毒品
    罪與第2項施用第二級毒品罪。被告持有第一級毒品海洛因
    與第二級毒品甲基安非他命，復進而施用，其持有毒品之低
    度行為，應分別為施用第一級毒品與第二級毒品之高度行為
    所吸收，不另論罪。被告所犯上開2罪間，犯意各別，罪名
    不同，應分論併罰。再被告有如犯罪事實欄所載科刑及執行
    完畢之前科紀錄，此有卷附臺灣高等法院被告全國前案紀錄
    表可稽，其於5年以內再故意犯本件有期徒刑以上之罪，為
    累犯，依法加重其刑。爰審酌被告前曾因施用毒品案件經觀
    察勒戒程序後，仍未能徹底戒除毒癮，又因施用毒品遭法院
    判處徒刑，執行後仍舊心志不堅，復犯本件之罪，顯見其戒
    癮之意志力尚薄弱，惟犯後坦承犯行態度良好等一切情狀，
    分別量處如主文所示之刑，併定其應執行之刑。又於被告身
    上所扣得第一級毒品海洛因2包與第二級毒品甲基安非他命6
    包，為被告所有，亦據被告供承在卷，爰依毒品危害防制條
    例第18條第1項前段規定，併予宣告沒收銷燬之（其包裝因
    包覆該毒品，其上顯留有該毒品之殘渣，衡情自難與之剝離
    ，當應整體視之為毒品，連同該包裝併予宣告沒收銷燬之）
    。另扣案注射針筒2支、安非他命吸食器3組、噴槍4支，均
    為被告所有，供施用第一級毒品與第二級毒品甲基安非他命
    所用之物，業據被告供明在卷，惟無證據證明係專供施用毒
    品使用，故非屬毒品危害防制條例第18條第1項前段規定之
    專供施用毒品之器具，另依刑法第38條第1項第2款規定，併
    予宣告沒收。
六、依刑事訴訟法第299條第1項前段、第273條之1第1項、第310
    條之1，毒品危害防制條例第10條第1項、第2項、第18條第1
    項前段，刑法第11條前段、刑法第47條第1項、第51條第5款
    、第38條第1項第2款，判決如主文。
本案經檢察官孫昱琦到庭執行職務。
中    華    民    國    100    年    6    月    17    日
                    刑事第一庭  法  官  鄭銘仁
以上正本證明與原本無異。
如不服本判決應於收受本判後10日內向本院提出上訴書狀，並應
敘述具體理由。其未敘述上訴理由者，應於上訴期間屆滿後20日
內向本院補提理由書狀（均須按他造當事人之人數附繕本）「切
勿逕送上級法院」。
                                書記官  郭勝華
中    華    民    國   100    年    6     月    22    日
附記：
毒品危害防制條例第10條
施用第一級毒品者，處 6 月以上 5 年以下有期徒刑。
施用第二級毒品者，處 3 年以下有期徒刑。